# 咖啡券核算及税务问题求助

提问人：sjdemb 时间：2023-09-20 11:13:29
公司租赁了一块场地，用于经营，现为提高人气，计划将其中的一小块空间拿出来引入某知名咖啡品牌引流，计划初期免租金、物业，水电自理，同时咖啡运营商每月提供一定数量的咖啡券（为引流，假定对应面积我方需向业主支付每月 8000 租金，咖啡券面值 6000 元）给我方用于路演活动发放，请教版主，这种复杂情况如何核算，相关的发票如何开具。

回答人：chenyiwei
该情况并非完全免租金，因为咖啡店需要向本企业（场地转租的出租人）提供一定额度的咖啡券。这部分咖啡券的公允价值可以认为就是租金。其公允价值可以按照面值乘以一定的折扣率（例如，类似优惠券在大众点评等APP上购买时的折扣率）并考虑在到期日前最终的使用率确定。
针对这部分租金收入低于对应的原租赁成本的差额，正常确认负数毛利处理。如果可以证明其具有引流的合理商业目的，也可以确认为销售费用（相当于同时确认转租租金收入 8000 和销售费用 2000 ）。